【裁判字號】    99,訴,987
【裁判日期】    990430
【裁判案由】    毒品危害防制條例
【裁判全文】
臺灣臺中地方法院刑事判決               99年度訴字第987號
公  訴  人  臺灣臺中地方法院檢察署檢察官
被      告  乙○○
上列被告因違反毒品危害防制條例案件，經檢察官提起公訴(99
年度毒偵字第798號、第857號、第938號)，因被告於準備程序中
就被訴事實為有罪之陳述，經本院合議庭裁定由受命法官獨任進
行簡式審判程序，本院判決如下：
    主  文
乙○○施用第一級毒品，累犯，處有期徒刑伍月。又施用第一級
毒品，累犯，處有期徒刑捌月。又施用第一級毒品，累犯，處有
期徒刑伍月。扣案之第一級毒品海洛因壹包(驗餘淨重零點陸陸
壹伍公克，含外包裝袋壹個)，沒收銷燬之；扣案之注射針筒壹
支，沒收。又施用第二級毒品，累犯，處有期徒刑月；扣案之
第二級毒品甲基安非他命壹包(驗餘淨重零點玖捌柒零公克，含
外包裝袋壹個)，沒收銷燬之。應執行有期徒刑壹年肆月。扣案
之第一級毒品海洛因壹包(驗餘淨重零點陸陸壹伍公克，含外包
裝袋壹個)、第二級毒品甲基安非他命壹包(驗餘淨重零點玖捌柒
零公克，含外包裝袋壹個)，均沒收銷燬之；扣案之注射針筒壹
支，沒收。
    犯罪事實及理由
一、本案犯罪事實及證據，其犯罪事實除「又於5年內之95年間
    ，因施用毒品案件，經臺灣臺中地方法院判處有期徒刑8月
    確定，嗣經減刑為有期徒刑4月，於96年7月16日執行完畢」
    、「於99年2月4日下午2時55分許採尿前回溯96小時內某時
    ，在不詳地點，以不詳之方式」、「又基於施用第二級毒品
    甲基安非他命之犯意，於99年2月22日晚上11時10分許」、
    「乙○○因另涉竊盜案件為警查獲時，」、「因形跡可疑為
    警盤查，當場扣得乙○○所有第一級毒品海洛因1包(驗餘淨
    重0.6615公克)、第二級毒品甲基安非他命1包(驗餘淨重0.9
    870公克)、注射針筒1支，始悉上情」，應分別更正、補充
    為「其曾於95年、96年間，各因犯施用第一級毒品罪，經本
    院分別判處有期徒刑8月、10月確定，嗣各減為有期徒刑4月
    、5月，並定應執行刑為有期徒刑8月確定；又於96年、97年
    間，因各犯竊盜、詐欺罪，經減刑並定應執行刑為有期徒刑
    1年3月確定。上開各罪經接續執行後，於98年3月31日假釋
    付保護管束出監，嗣於98年7月1日縮刑期滿，未經撤銷假釋
    ，以已執行論，而視為執行完畢」、「於99年2月4日上午10
    時許，在臺中市區某處，以將第一級毒品海洛因摻水置於注
    射針筒中施打之方式」、「另基於施用第二級毒品之犯意，
    於99年2月22日晚上11時15分」、「乙○○因另涉竊盜案件
    為警查獲時，即於施用第一級毒品犯罪未經司法警察機關發
    覺前，向警方自首其前開99年1月21日之施用第一級毒品犯
    行，而受裁判，並」、「因形跡可疑為警盤查時，即於犯罪
    未經司法警察機關發覺前，主動向警方自首其上開99年2月
    22日之施用第一級、第二級毒品之犯行，並交由警方扣得其
    所有供己施用之第一級毒品海洛因1包(驗餘淨重0.6615公克
    ，含外包裝袋1個）、其所有供施用海洛因毒品所用之注射
    針筒1支及其所有供己施用之第二級毒品甲基安非他命1包(
    驗餘淨重0.9870公克，含外包裝袋1個)，始悉上情」；其證
    據除「被告乙○○於本院行準備程序及審理時之自白」，應
    予補充外，餘均引用檢察官起訴書之記載（如附件）。
二、被告各次持有第一級毒品海洛因、第二級毒品甲基安非他命
    後，進而施用海洛因、甲基安非他命，其持有之低度行為，
    應分別為施用第一、二級毒品之高度行為所吸收，均不另論
    罪。
三、又被告係因涉竊盜案件為警查獲時，及為警盤查時，即均於
    其施用第一級毒品犯罪未經司法警察機關發覺前，各向警方
    自首其前開99年1月21日之施用第一級毒品犯行，及其上開9
    9年2月22日之施用第一級、第二級毒品之犯行，並交由警方
    扣得上開毒品及注射針筒，而受裁判，有被告警詢筆錄2份
    在卷可按，均合於自首規定，爰就其此部分犯行，各依刑法
    第62條前段規定減輕其刑，並均先依累犯規定加重後，再減
    輕之。又前開扣案之海洛因、甲基安非他命，分屬查獲之第
    一級、第二級毒品，且其外包裝袋與其上毒品殘渣無從析離
    ，應各視同毒品整體，均依毒品危害防制條例第18條第1項
    前段規定，併於各罪項下予以宣告沒收銷燬之。
四、依刑事訴訟法第273條之1第1項、第299條第1項前段、第310
    條之2、第454條第2項，毒品危害防制條例第10條第1項、第
    2項、第18條第1項前段，刑法第11條、第47條第1項、第62
    條前段、第51條第5款、第38條第1項第2款，判決如主文。
本案經檢察官甲○○到庭執行職務。
中    華    民    國    99    年    4    月    30    日
                      臺灣臺中地方法院刑事第5庭
                              法  官  丁智慧
以上正本證明與原本無異。
如不服本判決應於收受判決後10日內向本院提出上訴書狀，並應
敘述具體理由；其未敘述上訴理由者，應於上訴期間屆滿後20日
內向本院補提理由書（均須按他造當事人之人數附繕本）「切勿
逕送上級法院」。
                              書記官  林錦源
中    華    民    國    99    年    4    月    30    日
附錄本案論罪科刑法條全文：
毒品危害防制條例第10條
施用第一級毒品者，處6月以上5年以下有期徒刑。
施用第二級毒品者，處3年以下有期徒刑。

司法院資訊處製作；財團法人民間司法改革基金會備份。
